【裁判字號】    95,易,734
【裁判日期】    951212
【裁判案由】    竊盜
【裁判全文】
臺灣臺南地方法院刑事判決               95年度易字第734號
公  訴  人  臺灣臺南地方法院檢察署檢察官
被      告  乙○○
                    （
上列被告因竊盜案件，經檢察官提起公訴（95年度偵字第5119、
7458、7919號），及移送併辦（95年度偵字第8939、9646、9886
、10510、10089、10726、11310、13233、14218號），本院判決
如下：
    主  文
乙○○連續攜帶兇器竊盜未遂，處有期徒刑壹年陸月。
扣案之折疊刀壹把沒收。
    事  實
一、乙○○前因犯妨害自由及肅清煙毒條例等案件，經法院分別
    判處有期徒刑8月、10月、10年併褫奪公權5年、3年4月，並
    定應執行刑14年，褫奪公權5年確定，於94年6月21日因縮短
    刑期假釋出監（97年3月5日縮刑期滿），詎其於假釋期間仍
    不知謹慎行止，竟意圖為自己不法所有，基於概括之犯意，
    或徒手，或攜帶客觀上足供兇器使用之折疊刀，或侵入他人
    住處，或以毀損他人住處大門及門鎖後侵入住宅等方式，連
    續竊取他人所有財物（詳細竊盜時間、地點、方法均詳如附
    表所載）。
二、案經臺南市警察局第四分局、第三分局報告及臺南市警察局
    移送臺灣臺南地方法院檢察署檢察官偵查起訴；丁○○○、
    癸○○訴請臺南市警察局第二分局報請臺灣臺南地方法院檢
    察署檢察官移送併辦；臺南市警察局第六分局、第五分局、
    第二分局報請臺灣臺南地方法院檢察署檢察官移送併辦。
    理  由
一、訊據被告乙○○對於上揭犯行坦認不諱，核與被害人辛○○
    、丙○○、蔡秋月、丁○○○、蔡宗燦、甲○○、丑○○、
    己○○、壬○○、庚○○、戊○○及目擊證人潘煌卿、林世
    盛所述之情節相符，並有附表1證據欄所示之扣押書、扣押
    物品目錄表、贓物認領保管單、臺南市警察局車輛、車牌遺
    失電腦輸入單、車輛車牌失竊作業、查獲車輛認可資料、票
    據掛失止付通知書、相片、票據掛失止付通知書、掛失止付
    票據提示資料查報表、支票正本、支票暨退票理由單、遺失
    票據申報書等文件及光碟片在卷可證，事證明確，被告犯行
    堪以認定。
二、按刑法第321條第1項第3款所稱之攜帶兇器竊盜罪，係以行
    為人攜帶兇器竊盜為其加重條件，此所謂兇器，其種類並無
    限制，凡客觀上足對人之生命、身體、安全構成威脅，具有
    危險性之兇器均屬之，且祇須行竊時攜帶此種具有危險性之
    兇器為已足，並不以攜帶之初有行兇之意圖為必要（最高法
    院79年臺上字第5253號判例要旨可資參照）。查被告於附表
    1編號5所示時、地竊取他人物品時，所攜帶之扣案折疊刀乃
    市售之一般可折疊收藏刀子之工具，倘用以行兇，足以對人
    之生命、身體造成傷害，依社會通常觀念可作為兇器使用（
    見警二卷第11頁相片所示）；又被告於附表1編號7所示時、
    地，係之破壞陳省三租住處大門及門鎖之方式進入屋內行竊
    ，是被告就附表1編號5部分，係犯刑法第321條第2項、第1
    項第3款之攜帶兇器加重竊盜未遂罪；於附表1編號7部分，
    係犯刑法第321條第2項、第1項第2款之毀越門扇加重竊盜未
    遂罪及刑法第354條之毀損罪（被告侵入陳省三住處部分未
    據陳省三告訴，此部分詳後述）；於附表1編號1、2、3、4
    、6、9、10、11所載時、地所為，係犯刑法第320條第1項之
    竊盜既遂罪；於附表1編號8、12所載時、地所為，則均係犯
    刑法第320條第3項、第1項之竊盜未遂罪；附表1編號12部分
    ，又另犯刑法第306條第1項之侵入住宅罪。又被告行為後，
    刑法業於94年2月2日經總統以華總一義字第09400014901 號
    令修正公布，並於95年7月1日施行，本案涉及刑法法律變更
    部分，依修正後刑法第2條第1項規定，經附表2所示比較新
    舊法結果，應適用如附表2所示之法律。又附表1編號7被告
    所犯毀越門扇加重竊盜未遂罪與毀損罪間，及附表1編號12
    被告所犯竊盜未遂罪與侵入住宅罪間具有方法目的之牽連關
    係，均應依修正前刑法第55條後段之規定，分別從一重之加
    重竊盜未遂罪與竊盜未遂罪處斷。被告附表1之12次竊盜犯
    行，時間緊接，犯罪基本構成要件相同，顯係基於概括之犯
    意反覆為之，為連續犯，應依刑法第56條之規定論以情節較
    重之刑法第321條第1項第3款攜帶兇器竊盜未遂罪，並加重
    其刑。被告已著手於竊盜行為之實施，然尚未得手，為未遂
    犯，而未遂犯得按既遂犯之刑減輕之規定，業於94年2月2日
    修正公布，並於95年7月1日施行，修正前係規定於第26  條
    前段，修正後則移列至第25條第2項，修正後之規定既未較
    有利於被告，依刑法第2條第1項前段，自應適用修正施行前
    刑法第26條前段規定，按既遂犯之刑度減輕其刑。爰審酌被
    告雖坦承犯行，犯後態度良好，且其所得財物非巨，惟其在
    假釋期間，竟不知謹慎行止，顯見其並無悔改之意，又其多
    次以侵入他人住宅（甚至攜帶兇器）方式行竊，破壞被害人
    之住居安寧，造成被害人心裏之恐慌，莫此為甚等一切情狀
    ，量處如主文所示之刑。公訴人雖僅就附表1編號1、5、6
    之竊盜犯行提起公訴，然檢察官就犯罪事實一部起訴者，其
    效力及於全部，本件被告所犯附表1編號1、5、6以外之竊盜
    犯行、附表1編號7之毀損犯行及附表1編號12之侵入住宅犯
    行，與前揭公訴人起訴部分，有連續犯及牽連犯之關係，屬
    裁判上一罪，已如前述，本院依審判不可分原則，自得就屬
    於裁判上一罪未起訴之部分併予審理，附此敘明。
三、按刑法第38條第1項第3款雖於94年2月2日刑法修正時，另增
    列因犯罪所生之物得沒收之規定，然核與本件憑以沒收之刑
    法第38條第1項第2款無關，不生新舊法比較問題。扣案之折
    疊刀1把【附表1編號5】為被告所有供其犯本件竊盜罪所用
    之物，業據被告及證人潘煌卿陳明在卷，爰依修正前刑法第
    38 條第1項第2款之規定，宣告沒收。
四、併案意旨另以：被告於附表1編號7所載時、地，侵入陳省三
    向丁○○○承租之住處部分，另涉犯刑法第306條第1項之侵
    入住宅罪。然按刑法第306條第1項之無故侵入住宅罪，依刑
    法第308條第1項規定，須告訴乃論，而除有持別規定外，僅
    犯罪之被害人得為告訴。又刑法第306條所謂「他人」住宅
    ，應限於「他人」所有或支配或管理中者，如自己之房屋，
    現租賃於他人，則該房屋即在他人合法支配使用中，即屬於
    他人之住宅，則該承租人始為本罪之被害人，原房屋之所有
    權人即非屬被害人。另告訴乃論之罪未經告訴者，應諭知不
    受理之判決，刑事訴訟法第232條、第303條第3款亦分別著
    有明文。查本件附表1編號7所示之房屋，乃係陳省三向證人
    丁○○○承租使用一節，已據證人丁○○○供述無訛，則被
    告侵入該住宅部分，丁○○○並非被害人，並無告訴權，其
    所提出之控訴，實屬告發性質。而併辦意旨又認為被告所涉
    無故侵入住宅罪部分，與前揭論罪科刑之加重竊盜罪、毀損
    罪有方法、結果之牽連關係，為裁判上一罪，則揆諸上開說
    明，被告就附表1編號7被訴無故侵入住宅部分既未經合法告
    訴，即與本案前開論罪科刑部分顯然欠缺裁判上一罪之牽連
    犯關係，即無從併辦，附此敘明。
據上論斷，應依刑事訴訟法第299條第1項前段，刑法第2條第1項
前段，修正前刑法第56條、第55條，刑法第321條第2項、第1項
第3款、第306條第1項、第354條，條正前刑法第26條，刑法第38
條第1項第2款，刑法施行法第1條之1，判決如主文。
本案經檢察官子○○到庭執行職務。
中    華    民    國    95    年    12    月    12    日
                  刑事第七庭    審判長法  官  蔡奇秀
                                      法  官  林欣玲
                                      法  官  莊玉熙
以上正本證明與原本無異。
如不服本判決，應於判決送達後10日內，向本院提出上訴狀。
                                書記官  吳美瑤
中    華    民    國    95    年    12    月    12    日
附表1：
┌─┬─────┬─────┬─────────┬──────────────┬──────────┐
│編│ 時間     │   地點   │行竊方式及被竊財物│             證據           │  所犯法條/罪名     │
│號├─────┤          │                  │                            │                    │
│  │起訴或併案│          │                  │                            │                    │
│  │案號      │          │                  │                            │                    │
├─┼─────┼─────┼─────────┼──────────────┼──────────┤
│  │94年11月19│臺南市安和│徙手竊取蔡徐翠苔（│（一）被告自白              │刑法第320條第1項普通│
│1 │日15時許  │路1段220巷│起訴書原載「辛○○│  1.警詢（警一卷第1-4頁）   │竊盜罪              │
│  │（起訴案號│31號前    │」，經檢察官當庭更│  2.偵訊（偵一卷第11-12頁） │                    │
│  │：95年度偵│          │正）所有供辛○○使│  3.本院審理中為認罪之表示（│                    │
│  │字第5119號│          │用之車牌號碼FZ7-  │    本院卷二第1116頁）      │                    │
│  │）        │          │579 號重型機車（機│（二）被害人辛○○陳述      │                    │
│  │          │          │車上之鑰匙未拔）。│  1.警詢（警一卷第5-6頁）   │                    │
│  │          │          │                  │  2.準備程序（本院卷一第29、│                    │
│  │          │          │                  │    30頁）                  │                    │
│  │          │          │                  │（三）贓物認領保管單；車輛車│                    │
│  │          │          │                  │      牌失竊作業-查獲車輛認 │                    │
│  │          │          │                  │      可資料；臺南市警察局車│                    │
│  │          │          │                  │      輛、車牌遺失電腦輸入單│                    │
│  │          │          │                  │      ；臺南市警察局第四分局│                    │
│  │          │          │                  │      扣押書目錄各1紙。（警 │                    │
│  │          │          │                  │      一卷第13至16頁）      │                    │
├─┼─────┼─────┼─────────┼──────────────┼──────────┤
│  │95年3月8日│臺南市建南│徒手竊取丑○○所有│（一）被告：本院自白（本院卷│刑法第320條第1項普通│
│2 │上午9時15 │路144號前 │車號J3-8320號自小 │      二第93、117頁）       │竊盜罪              │
│  │分許（併辦│之車號J3- │貨車內之砂輪電鋸工│（二）被害人丑○○及目擊證人│                    │
│  │案號：95年│8320號自小│具2支。           │      林世盛警詢之陳述。（警│                    │
│  │度偵字第  │貨車內    │                  │      八卷第1至5頁）        │                    │
│  │10089號） │          │                  │（三）刑案現場照片共2幀。   │                    │
│  │          │          │                  │      （警八卷第20頁）      │                    │
├─┼─────┼─────┼─────────┼──────────────┼──────────┤
│  │95年4月5日│臺南縣永康│徒手竊取蔡秋月所有│（一）被告自白              │刑法第320 條第1 項普│
│3 │上午8時許 │市○○○路│之支票1紙（票號UW3│    1.警訊（偵四卷第4至6頁）│通竊盜罪            │
│  │（併辦案號│235 巷6弄 │－324855、面額新臺│    2.本院（本院卷一第81、卷│                    │
│  │：95年度偵│17號      │幣【下同】1萬9千9 │      二第116頁）           │                    │
│  │字第9646號│          │百元）、白金及黃金│（二）被害人蔡秋月及證人吳水│                    │
│  │）        │          │項鍊各1條、玉佩1個│      木於警詢之陳述（警四卷│                    │
│  │          │          │（後三者經檢察官當│      第1至6頁）。          │                    │
│  │          │          │庭補充），並持上開│（三）票據掛失止付通知書、遺│                    │
│  │          │          │支票向吳水木購買機│      失票據申報書、掛失止付│                    │
│  │          │          │車1輛。           │      票據提示人資料查報表、│                    │
│  │          │          │                  │      支票【票號UW0000000， │                    │
│  │          │          │                  │      面額新台幣1萬9千9百元 │                    │
│  │          │          │                  │      】各1紙（警四卷第14至 │                    │
│  │          │          │                  │      16頁、第18頁）        │                    │
├─┼─────┼─────┼─────────┼──────────────┼──────────┤
│  │95年4月23 │臺南市安南│竊得甲○○所有之支│（一）被告                  │刑法第320條第1項普通│
│4 │日15時分許│區○○路1 │票3 紙（華僑銀行│ 1.警詢供述（警七卷第1-3頁）│竊盜罪              │
│  │（併辦案號│段590 號（│府城分行，票號：AA│ 2.本院自白（本院卷二第92頁 │                    │
│  │：95年度偵│甲○○經營│－0000000 號；台│   、116頁）                │                    │
│  │字第10510 │之工廠）  │南中小企業銀行西港│（二）被害人甲○○於警詢之指│                    │
│  │號）      │          │分行，票號BI518123│      述（警七卷第4、5頁）  │                    │
│  │          │          │－1 號；台南第三│（三）臺南市票據交換所掛失止│                    │
│  │          │          │信用合作社，票號：│      付票據據提示人資料查報│                    │
│  │          │          │OA0000000 號）、現│      表、支票暨退票理由單影│                    │
│  │          │          │金1萬2千餘元及存摺│      本、票據掛失止付通知書│                    │
│  │          │          │。並於95年6月5日，│      影本、遺失票據申報書影│                    │
│  │          │          │持上開支票，至華│      本各1紙（見警七卷第8至│                    │
│  │          │          │僑銀行臺南分行提示│      11頁）。              │                    │
│  │          │          │付款，因甲○○已聲│                            │                    │
│  │          │          │請掛失止付而未獲付│                            │                    │
│  │          │          │款。              │                            │                    │
├─┼─────┼─────┼─────────┼──────────────┼──────────┤
│  │95年4月29 │臺南市北安│攜帶客觀上可供兇器│（一）被告警詢、偵訊及本院自│刑法第321條第2項、第│
│5 │日上午11時│路3段745巷│使用之折疊刀1把， │      白（警二卷第1至4頁；偵│1項第3款攜帶兇器竊盜│
│  │40分許    │106 號（毓│（起訴書原認係徒手│      二卷第9、10頁；本院卷 │未遂罪（檢察官原起訴│
│  │（併辦案號│記企業股份│竊盜，嗣經公訴檢察│      一第58、90頁及卷二第  │刑法第320條普通竊盜 │
│  │：95年度偵│有限公司）│官當庭更正）進入左│      116頁）。             │罪，經公訴檢察官當庭│
│  │字第7458號│          │址正翻動抽屜著手行│（二）目擊證人潘煌卿於警詢及│更正）              │
│  │）        │          │竊時，為員工潘煌卿│      本院準備程序中之陳述（│                    │
│  │          │          │所發現而報警查獲。│      警二卷第5-6頁；本院卷 │                    │
│  │          │          │                  │      一第19、20頁）        │                    │
│  │          │          │                  │（三）扣押物品清單、臺南市警│                    │
│  │          │          │                  │      察局第三分局安順派出所│                    │
│  │          │          │                  │      扣押物品目錄表各1紙、 │                    │
│  │          │          │                  │      現場照片共10幀（見警二│                    │
│  │          │          │                  │      卷第7頁、11至15頁；偵 │                    │
│  │          │          │                  │      二卷第12頁）。        │                    │
├─┼─────┼─────┼─────────┼──────────────┼──────────┤
│  │95年4月30 │臺南市新美│竊取丙○○所有之收│（一）被告警詢、偵訊及本院自│刑法第320  條第1項普│
│6 │日上午10時│街58號（林│銀機1台及機內之現 │      白（警三卷第1至4頁；偵│通竊盜罪            │
│  │58分許（起│俊文所經營│金2萬元【被告已將 │      三卷第14、15頁；本院卷│                    │
│  │訴案號：95│洗衣店）  │現金2萬元歸還被害 │      一第58、90頁、卷二第  │                    │
│  │年度偵字第│          │人丙○○】。      │      116頁 ）。            │                    │
│  │7919號）  │          │                  │（二）被害人丙○○警詢之陳述│                    │
│  │          │          │                  │      （警三卷第5至7頁）    │                    │
│  │          │          │                  │（三）臺南市警察局扣押物品目│                    │
│  │          │          │                  │      錄表及贓物認領保管單各│                    │
│  │          │          │                  │      1 紙、刑案現場照片共4 │                    │
│  │          │          │                  │      幀（見警三卷第11至13頁│                    │
│  │          │          │                  │      、第19頁）。          │                    │
├─┼─────┼─────┼─────────┼──────────────┼──────────┤
│  │95年5月24 │臺南市青年│被告徒手毀壞左址大│（一）被告於警詢、偵訊及本院│刑法第321條第2項、第│
│7 │日12時許  │路137巷8號│門及門鎖後，侵入屋│      之自白（警五卷第1、2頁│1項第2款加重竊盜未遂│
│  │（併辦案號│（丁○○○│內（侵入住宅部分未│      ；偵五卷第13至16頁；本│罪（原併案法條為刑法│
│  │：95年度偵│出租予陳省│據陳省三告訴，詳見│      院卷一第59頁、卷二第  │第321條第3項、第1項 │
│  │字第8939號│三）      │後述），正著手竊取│      116頁 ）              │，經公訴檢察官當庭更│
│  │）        │          │財物時，為丁○○○│（二）被害人林郭美玲於警詢之│正）；刑法第354條毀 │
│  │          │          │所發現，報警查獲而│      指訴（警五卷第1至4頁）│損罪（公訴檢察官當庭│
│  │          │          │未遂。            │      。                    │補充併案法條）；2罪 │
│  │          │          │                  │（三）刑案現場照片1幀（警五 │有方法目的之關係，為│
│  │          │          │                  │      卷第12頁）。          │牽連犯。            │
├─┼─────┼─────┼─────────┼──────────────┼──────────┤
│  │95年5月22 │臺南市金華│侵入庚○○住處（侵│（一）被告於警詢、偵訊及本院│刑法第320條第3項、第│
│8 │日15時許  │路2段39巷 │入住宅部分未據告訴│      之自白（警十一卷第7頁 │1項普通竊盜未遂罪   │
│  │（併案：95│52號      │）已在屋內櫥櫃翻找│      ；偵十一卷第6頁；本院 │                    │
│  │年度偵字第│          │財物，尚未得手之際│      卷二第94、117頁）     │                    │
│  │13233號） │          │，庚○○返回住處，│（二）被害人庚○○於警詢之陳│                    │
│  │          │          │與乙○○擦身而過，│      述（警十一卷第5、6頁）│                    │
│  │          │          │庚○○則記下被告騎│（三）刑案現場照片6幀、車籍 │                    │
│  │          │          │乘之機車號碼（OEC │      作業系統查詢認可資料1 │                    │
│  │          │          │－548）並報警而循 │      份（警十一卷第7至9、16│                    │
│  │          │          │線查獲。          │      頁）。                │                    │
├─┼─────┼─────┼─────────┼──────────────┼──────────┤
│  │95年5月26 │臺南市公園│侵入己○○住處（侵│（一）被告於警詢、本院之自白│刑法第320條第1項普通│
│9 │日15時30分│路1074巷29│入住宅未據告訴）徒│     （警九卷第1至3頁；本院 │竊盜罪（併案意旨書原│
│  │許（併案：│號2樓陳正 │手竊取己○○所有之│      卷二第93頁）。        │另載刑法第306條，經 │
│  │95年度偵字│森房內    │現金1萬2千元。    │（二）被害人己○○於警詢之陳│公訴檢察官當庭更正刪│
│  │第11310號 │          │                  │      述（警九卷第4、5頁）  │除）                │
│  │）        │          │                  │（三）刑案現場照片共2幀。   │                    │
│  │          │          │                  │      （警九卷第6頁）       │                    │
├─┼─────┼─────┼─────────┼──────────────┼──────────┤
│  │95年5月29 │臺南市中正│侵入壬○○住處（侵│（一）被告於本院之自白（見本│刑法第320條第1項普通│
│10│日15時15分│路57號2樓 │入住宅未據告訴）徒│      院卷二第93、117頁）   │竊盜罪（併案意旨書原│
│  │許        │（壬○○住│手竊得壬○○所有之│（二）被害人楊秀媛於警詢之陳│另載刑法第306條，經 │
│  │（併案：95│處）      │紅色袋子1個（內有 │      述（警十卷第1至4頁）。│公訴檢察官當庭更正刪│
│  │年度偵字第│          │舊衣數件）。      │（三）監視器錄下之翻拍照片共│除）                │
│  │10726號） │          │                  │      及光碟片1片（警十卷第 │                    │
│  │          │          │                  │      9至14頁、23頁）。     │                    │
├─┼─────┼─────┼─────────┼──────────────┼──────────┤
│  │95年6月3日│台南市中西│竊取戊○○所有置放│（一）被告於警詢及本院之自白│刑法第320條第1項普通│
│11│17時30分許│區○○路二│於藥房內之皮包（內│     （本院卷一第39、82頁； │竊盜罪              │
│  │（併案：95│段70號（回│含身分證、駕照、健│     卷二第117頁）          │                    │
│  │年度偵字第│回生堂西藥│保卡、信用卡、提款│（二）被害人戊○○95年6月4日│                    │
│  │14218號） │房）      │卡、行動電話、現金│      及95年7月28日警詢筆錄 │                    │
│  │          │          │2千餘元）。       │      （見警十二卷）。      │                    │
│  │          │          │                  │（三）刑案現場照片2幀及監視 │                    │
│  │          │          │                  │      器翻拍照片1幀（見警十 │                    │
│  │          │          │                  │      二卷）。              │                    │
├─┼─────┼─────┼─────────┼──────────────┼──────────┤
│  │95年6月15 │臺南市赤崁│侵入蔡宗燦住處，正│（一）被告於警詢、偵訊及本院│刑法第320條第3項、第│
│12│日上午11時│東街90巷6 │欲徒手竊取財物時，│      之自白（警六卷第1至4頁│1項普通竊盜未遂罪及 │
│  │30分許（併│號（蔡宗燦│為癸○○發現而報警│      ；偵六卷第11、12頁）。│刑法第306條侵入住宅 │
│  │案：95年度│住處）    │查獲。            │（二）被害人癸○○於警詢之指│罪（侵入住宅罪部分經│
│  │偵字第9886│          │                  │      訴（警六卷第5至7頁）  │公訴檢察官當庭補充）│
│  │號）      │          │                  │（三）刑案現場照片1幀。     │，且有方法目的之關係│
│  │          │          │                  │  （警六卷第14頁）          │，為牽連犯。        │
└─┴─────┴─────┴─────────┴──────────────┴──────────┘
附表2：
┌──────┬─────────┬─────────┬───────┐
│比較法條    │修正或廢止前於本案│修正或廢止後於本案│依從舊從輕原則│
│            │適用之法律效果    │適用之法律效果    │  比較結果    │
├──────┼─────────┼─────────┼───────┤
│刑法第56條  │被告時間密接之數次│被告數次犯罪，除符│廢止後並未較有│
│            │犯罪，得依刑法第56│合接續犯或包括一罪│利於被告，故應│
│            │條規定論以一罪，並│之概念外，餘均應數│適用行為時之刑│
│            │加重其刑。        │罪併罰。          │法。          │
├──────┼─────────┼─────────┼───────┤
│刑法第55條  │依修正前即行為時之│修正後刑法已刪除牽│修正後之規定未│
│            │規定，應從一重處斷│連犯規定，則被告所│較有利於被告，│
│            │。                │犯應依數罪併罰之規│故應適用行為時│
│            │                  │定分論併罰。      │之法律。      │
└──────┴─────────┴─────────┴───────┘
附錄本案論罪科刑法條
刑法第306條第1項
無故侵入他人住宅、建築物或附連圍繞之土地或船艦者，處一
年以下有期徒刑、拘役或三百元以下罰金。
刑法第320條
意圖為自己或第三人不法之所有，而竊取他人之動產者，為竊盜
罪，處五年以下有期徒刑、拘役或五百元以下罰金。
意圖為自己或第三人不法之利益，而竊佔他人之不動產者，依前
項之規定處斷。
前二項之未遂犯罰之。
刑法第321條：
犯竊盜罪而有左列情形之一者，處六月以上、五年以下有期徒刑
：
一  於夜間侵入住宅或有人居住之建築物、船艦或隱匿其內而犯
    之者。
二  毀越門扇、牆垣或其他安全設備而犯之者。
三  攜帶兇器而犯之者。
四  結夥三人以上而犯之者。
五  乘火災、水災或其他災害之際而犯之者。
六  在車站或埠頭而犯之者。
前項之未遂犯罰之。
刑法第354條
毀棄、損壞前二條以外之他人之物或致令不堪用，足以生損害於
公眾或他人者，處二年以下有期徒刑、拘役或五百元以下罰金。


司法院資訊處製作；財團法人民間司法改革基金會備份。
